ko: 펜치 턱 방식: 벤트 노즈; 체인 노즈; 크림핑; 커브; 마이크로; 니들 노즈; 니퍼; 사이드 커터; 스플릿 링; 스트레이트/롱 노즈; 기타
pt-BR: Alicate estilo da mandíbula: Bico curvo; Bico meia-cana; Para crimpagem; Curvo; Micro; Bico longo; Torquês; Corte lateral; Para argolas; Bico reto/longo; Outro
hu: Fogó pofastílusa: Hajlított csőrű; Lapos-kerek csőrű; Krimpelő; Íves; Mikro; Tűcsőrű; Csípőfogó; Oldalcsípő; Kulcskarika-nyitó; Egyenes/hosszú csőrű; Egyéb
it: Stile delle ganasce delle pinze: Becchi piegati; Becchi a mezzotondo; A crimpare; Curvi; Micro; Becchi a spillo; Tenaglie; Taglio laterale; Per anelli brisé; Becchi lunghi/diritti; Altro
th: คีมแบบปากคีบ: คีมปากงอ; คีมปากจิ้งจก; คีมย้ำ; คีมปากโค้ง; ไมโคร; คีมปากแหลม; คีมตัดหน้า; คีมตัดข้าง; คีมถ่างห่วง; คีมปากตรง/ปากยาว; อื่นๆ
nb: Kjevestil på tang: Bøyd spiss; Flat spisstang; Krympe; Bøyd; Mikro; Spisstang; Avbiter; Sideavbiter; Splittring; Rett/langt nebb; Annet
de: Art der Zangenbacken: Gebogene Spitze; Kettennase (Flachrund); Crimp; Gebogen; Micro; Spitznase; Kneifzange; Seitenschneider; Spaltringzange; Gerade/Lange Nase; Sonstige
pl: Styl szczęk szczypiec: Szczypce wygięte; Szczypce półokrągłe (chain nose); Zaciskowe; Zakrzywione; Mikro; Szczypce igłowe; Obcinaczki; Szczypce tnące boczne; Szczypce do kółek łącznikowych; Szczypce wydłużone (proste); Inne
lt-LT: Replių žandikaulių tipas: Lenktais galais; Plokščiais smailiais galais; Užspaudimo; Išlenktos; Mikro; Smailiais galais; Kirpimo; Šoninio kirpimo; Žiedų atskyrimo; Tiesiais / ilgais galais; Kita
zh-TW: 鉗口款式: 彎嘴; 鏈嘴; 壓接; 彎曲; 微型; 尖嘴; 剪鉗; 斜口鉗; 開口環; 直嘴/長嘴; 其他
vi: Kiểu hàm kìm: Mũi cong; Mũi nhọn dẹt; Bấm cốt; Cong; Siêu nhỏ; Mũi kim; Cắt móng; Cắt chéo; Vòng khuyên hở; Mũi thẳng/dài; Khác
pt-PT: estilo de mandíbula de alicate: Pontas curvas; Pontas cónicas; Engaste; Curvas; Micro; Pontas finas; Tenaz; Corte diagonal; Argola; Pontas retas/longas; Outras
cs: Kleště s čelistním tvarem: Zahnuté čelisti; Ploché zaoblené čelisti; Lisovací čelisti; Zakřivené čelisti; Mikro čelisti; Špičaté čelisti; Štípací čelisti; Boční štípací čelisti; Čelisti na kroužky; Rovné/dlouhé čelisti; Jiné
ru: Стиль губок плоскогубцев: Изогнутые; Тонкогубцы; Обжимные (Кримперы); Изогнутые; Микро; Острогубцы; Кусачки; Бокорезы; Для заводных колец; Прямые/длинные губки; Другое
da: Tangs kæbeform: Bøjet næb; Kædenæb; Krympende; Buet; Micro; Nålenæb; Bidetang; Bidetang (side); Springring; Lige/langt næb; Andet
sv: Tångens käftform: Böjd spets; Kedjetång; Krymptång; Böjd; Mikro; Näbbtång; Avbitartång; Sidavbitare; Fjäderringstång; Rak/lång näbbtång; Övrigt
zh-CN: 钳子钳口样式: 弯嘴; 链嘴; 压接; 弧形; 微型; 尖嘴; 夹钳; 侧切; 开口环; 直嘴/长嘴; 其他
fr: Type de mâchoires de la pince: Bec coudé; Bec demi-rond; À sertir; Courbé; Micro; Bec effilé; Tenaille; Pince coupante diagonale; Pince à anneaux brisés; Bec droit/long; Autre
tr: Pense çene stili: Eğik uçlu; Zincir uçlu; Sıkma; Kavisli; Mikro; Kargaburun; Kerpeten; Yan keski; Halka açma; Düz/uzun kargaburun; Diğer
nl: Tang bekstijl: Gebogen bek; Platspitse bek; Krimp; Gekromd; Micro; Spitse bek; Kniptang; Zijkniptang; Splitring; Rechte/lange bek; Overig
es: Estilo de mandíbula de los alicates: Punta curva; Punta de cadena; Para engarzar; Curvada; Micro; Punta de aguja; Alicates de corte; Corte lateral; Para argollas; Punta recta/larga; Otro
fi: Pihtien leukamalli: Taivutettu kärki; Ketjupihdit; Puristuspihdit; Kaareva; Mikro; Kärkipihdit; Hohtimet; Sivuleikkurit; Uistinrengaspihdit; Suorat/pitkät kärkipihdit; Muu
ja: ペンチ型: ベントノーズ; チェーンノーズ; クリンピング; カーブ; マイクロ; ニードルノーズ; ニッパー; サイドカッター; スプリットリング; ストレート/ロングノーズ; その他
sl-SI: Stil čeljusti klešč: Ukrivljene čeljusti; Okrogle ploščate čeljusti (chain nose); Za stiskanje (krimpanje); Ukrivljene; Mikro; Koničaste čeljusti (needle nose); Ščipalke; Stranske ščipalke; Za odpiranje obročkov (split ring); Ravne/dolge čeljusti; Drugo
en: Pliers jaw style: Bent nose; Chain nose; Crimping; Curved; Micro; Needle nose; Nipper; Side cutter; Split ring; Straight/long nose; Other
ro-RO: Tip de fălci ale cleștelui: Cioc îndoit; Cioc semirotund; Sertizare; Curbat; Micro; Cioc ascuțit; Tăiere frontală; Tăiere laterală; Pentru inele despicate; Cioc drept/lung; Altele
sk-SK: Typ čeľustí klieští: Zahnuté; Pologuľaté; Krimpovacie; Zakrivené; Mikro; Ihlové; Štípacie; Bočné štípacie; Na spájacie krúžky; Rovné/dlhé; Iné
hr-HR: Kliješta s čeljustima: Zakrivljeni vrh; Poluokrugli vrh; Za krimpanje; Zakrivljeno; Mikro; Šiljasta čeljust; Sjekaća čeljust; Bočni sjekač; Za otvorene prstenove; Ravna / duga čeljust; Ostalo
el: Τύπος σιαγόνας πένσας: Κυρτή μύτη; Κωνική μύτη; Πρεσαρίσματος; Καμπύλη; Μικροσκοπική; Μυτοτσίμπιδο; Κόφτης; Πλαγιοκόφτης; Για κρίκους; Ίσια/μακριά μύτη; Άλλο
bg-BG: Стил на челюстите на клещите: Извити челюсти; Полукръгли челюсти; За кримпване; Криви челюсти; Микро челюсти; Тънки челюсти; Резачки; Странични резачки; За халкички; Прави/дълги челюсти; Други